【裁判字號】    99,聲再,316
【裁判日期】    990915
【裁判案由】    家暴妨害性自主
【裁判全文】
臺灣高等法院刑事裁定                 99年度聲再字第316號
再審聲請人  
即受判決人  甲○○
選任辯護人  吳金棟律師（法律扶助律師）
上列聲請人因家暴妨害性自主案件，對於臺灣板橋地方法院96年
度訴字第3300號，中華民國97年3 月14日第一審確定判決（起訴
案號：臺灣板橋地方法院檢察署96年度偵字第16028 號），聲請
再審，本院裁定如下：
    主  文
再審之聲請駁回。
    理  由   
一、再審聲請意旨略以：聲請人即被告甲○○涉嫌妨害性自主案
    件，發生於修正刑法第56條廢止連續犯之前，仍有法律上連
    續犯之適用，連續犯其一部分基本事實經判決確定時，其效
    力應及於全部，被告就同一案件，先後於民國96年、97年重
    覆收受二刑事判決，即先經臺灣板橋地方法院以95年度訴字
    第761 號判處有期徒刑5 年，經檢察官上訴後，由本院以96
    年度上訴字第565 號撤銷改判，並於96年5 月14日確定；後
    臺灣板橋地方法院再為96年度訴字第3300號判決，因未經上
    訴而於97年4 月7 日確定。因臺灣板橋地方法院96年度訴字
    第3300號判決為後確定之判決，亦為重覆之違法判決，即受
    既判力之拘束，依法應予免訴，方屬合法，爰對該判決聲請
    再審。又因有連續犯關係，其中一案因經本院96年度上訴字
    第565 號判決確定，故依刑事訴訟法第426 條第2 項之規定
    ，以本院為管轄法院，向本院聲請再審，請求本院就臺灣板
    橋地方法院96年度訴字第3300號判決准予再審等語。
二、按聲請再審，由判決之原審法院管轄，刑事訴訟法第426 條
    第1 項定有明文。經查，本件聲請再審之客體，係臺灣板橋
    地方法院96年度訴字第3300號判決，依上開規定，自應向為
    判決之臺灣板橋地方法院提出再審聲請，方符再審程式。又
    聲請人係受有臺灣板橋地方法院2 不同之判決，其一經檢察
    官提起上訴，並經本院裁判，另一判決則未經上訴，聲請人
    並係對該未經上訴之一審判決聲請再審，與刑事訴訟法第42
    6 條第2 項規定所指對判決之一部曾經上訴，一部未經上訴
    ，對於各該部分均聲請再審之情形，並不相同，衡無該規定
    之適用，聲請人主張本件再審依該條項規定應由本院受理，
    容有誤解，併予敘明。綜上，本院並非本件再審之管轄法院
    ，本件再審之聲請不合法律上程式，應予駁回。
據上論斷，應依刑事訴訟法第433 條，裁定如主文。
中    華    民    國    99    年    9     月    15    日
                  刑事第十九庭審判長法  官  鄧振球
                                    法  官  潘翠雪
                                    法  官  彭幸鳴
以上正本證明與原本無異。
如不服本裁定，應於收受送達後五日內向本院提出抗告狀。
                                    書記官  陳靜姿
中    華    民    國    99    年    9     月    15    日

司法院資訊處製作；財團法人民間司法改革基金會備份。
